臺灣花蓮地方法院民事判決　　　　　　　　　　　　　　　九十年度親字第二０號
　　原　　　告　　乙○○
　　被　　　告　　丙○○
　　兼法定代理人　甲○○
右當事人間請求否認子女事件，本院判決如左：
    主      文
確認被告丙○○（女，民國八十四年十二月六日出生，國民身分證統一編號：Ｚ00
0000000號）非原告乙○○與被告甲○○之婚生子女。
訴訟費用由被告負擔。
    事      實
甲、原告方面：
  一、聲明：如主文所示。
  二、陳述：原告與被告甲○○原為夫妻關係（兩造於八十二年十二月三十一日結婚
      ，八十四年十二月二十九日經判決離婚），被告甲○○於與原告婚姻關係存續
      中，另與第三人有性關係，致於八十四年十二月六日產下一女即被告丙○○，
      而被告甲○○於八十二年底與原告結婚後，即於八十三年初無故離家出走不知
      去向，原告後來向花蓮縣壽豐鄉派出所報案後，於八十三年五月間離開花蓮前
      往台北縣新店市定居（其後被告甲○○另訴請原告履行同居，勝訴確定後，再
      訴請離婚獲勝）。事隔迄今，原告從未曾得悉被告甲○○之音訊，孰料，原告
      於九十年一月下旬申請戶籍謄本時，始發現被告丙○○業於九十年一月十五日
      申請入籍登記，實令原告甚感莫名，爰於法定期間內依法提起否認之訴，請求
      判如訴之聲明。
  三、證據：提出戶籍謄本一份為證。
乙、被告兼法定代理人甲○○方面：
    對於原告主張之事實沒有意見，被告丙○○確非伊和原告所生之子女。
丙、本院依職權囑託法務部調查局鑑定原告與被告丙○○之血緣關係。
    理      由
一、原告主張其與被告甲○○原為夫妻關係，惟被告甲○○於與原告之婚姻關係仍存
    續中和第三人發生性關係，致於八十四年十二月六日產下一女即被告丙○○，而
    原告均不知此情，係於九十年一月下旬申請戶籍謄本時，始知被告丙○○業於九
    十年一月十五日申請入籍登記，實令原告甚感莫名等情。被告甲○○則對於原告
    之主張並不爭執。
二、本件原告主張其與被告甲○○原為夫妻關係（八十二年十二月三十一日結婚，八
    十四年十月二十九日離婚），被告甲○○與第三人有性關係，而於八十四年十二
    月六日產下被告丙○○一節，業據其提出戶籍謄本一份為證。另經本院囑託法務
    部調查局鑑定血緣結果，依據遺傳法則，丙○○之血型及各項ＤＮＡＳＴＲ式型
    別與乙○○之各項相對應型別均矛盾，因此認為乙○○不可能為丙○○之生父等
    語，有該局九十一年五月九日調科肆字第０九一二三０一二０００號函所附之鑑
    定通知書一紙在卷可參。綜上，足認被告丙○○非被告甲○○自原告乙○○受胎
    所生之子女，原告主張堪信為真實。
三、按民法第一千零六十三條第一項推定之婚生子女，如夫妻之一方能證明妻非自夫
    受胎者，得於知悉子女出生之日起，一年內提起否認之訴，同條第二項定有明文
    。查原告係於九十年一月下旬始得知上情，亦為被告所不爭執，而其於九十年七
    月十六日具狀向本院提起本件之訴，顯未逾一年之除斥期間，且其所主張之被告
    丙○○非被告甲○○自原告受胎所生一情亦堪信為真實，是其所請合於法律規定
    ，應予准許。
四、據上論結，原告之訴為有理由，依民事訴訟法第八十五條第一項前段、第七十八
    條，判決如主文。
中　　　華　　　民　　　國　　九十一　　年　　　六　　　月　　 十四 　　日
                              臺灣花蓮地方法院家事法庭
                                  法 　 官  林  國  泰
右正本證明與原本無異。
如對本判決不服，應於送達後二十日內，向本院提出上訴狀（應抄附繕本）。
                                  法院書記官
中　　　華　　　民　　　國　　九十一　　年　　　六　　　月　　 十四 　　日
